【裁判字號】    95,上更(一),139
【裁判日期】    950926
【裁判案由】    強盜等
【裁判全文】
臺灣高等法院刑事判決             95年度上更(一)字第139號
上  訴  人
即  被  告    丙○○
指定辯護人    本院公設辯護人周君穎
上列上訴人因強盜等案件，不服臺灣板橋地方法院91年度訴字第
1940號，中華民國92年1月23日第一審判決（起訴案號：臺灣板
橋地方法院檢察署91年度偵字第11122號），提起上訴，經判決
後，由最高法院發回更審，本院判決如下：
    主  文
原判決關於丙○○部分撤銷。
丙○○意圖為自己不法之所有，結夥三人以上攜帶兇器，以脅迫
至使不能抗拒，而使他人交付其物，累犯，處有期徒刑柒年陸月
；扣案藍波刀壹把、西瓜刀貳把、及塑膠手套參雙，均沒收。
    事  實
一、丙○○曾於民國72年間，因犯搶奪搶劫罪經法院判處有期徒
    刑13年，嗣減刑為有期徒刑8年8月，於80年間因犯偽造有價
    證券罪經法院判處有期徒刑3年2月、因違反麻醉藥品管理條
    例案件經法院判處有期徒刑6月、因犯偽造文書罪經法院判
    處有期徒刑3月，並定其應執行有期徒刑三年六月確定，於
    83 年8月19日執行完畢（不構成本案累犯），又因違反毒品
    危害防制條例案件，於89年間為本院判處有期徒刑六月確定
    ，甫於91年2月23日執行完畢，不知悛悔，竟與謝良崎（業
    經判處罪刑確定）、王文榮（原審尚未審結）、及綽號「阿
    興」之不詳姓名成年男子間萌強取他人車輛轉售牟利之念，
    共同基於意圖為自己不法所有之犯意聯絡，結夥3人以上，
    並攜帶由丙○○提供之藍波刀1把，王文榮提供之西瓜刀2
    把等兇器、於91年6月17日晚間9時許，在臺北縣新莊市○○
    路與思源路交岔路口攔下乙○○所駕駛車牌號碼5Ｂ
    ─065號計程車一輛，由謝良崎坐入右前座，其餘3人進入車
    輛後座，囑乙○○將車輛先後駛往臺北縣五股工業區及臺北
    縣蘆洲市○○路南港仔重劃區內，迨至當晚9時37分許，車
    行至臺北縣蘆洲市○○路某四周無建物處，丙○○持西瓜刀
    、謝良崎持藍波刀抵住乙○○身體而予脅制，命乙○○交出
    前開計程車，至使乙○○不能抗拒，從命下車，任由王文榮
    駕駛前開計程車搭載丙○○、謝良崎及「阿興」等人駛離；
    嗣乙○○以隨身攜帶之行動電話報警，適接獲無線電台依據
    警局八號分機通知發布協尋通報之職業駕駛人丁○○駕車行
    經臺北市○○○路鄰近民權東路處，發現車牌號碼5Ｂ
    ─065 號計程車行蹤而尾隨之，於當晚11時50分許，在臺北
    市○○○路與農安街交岔路口攔阻車牌號碼5Ｂ─065號計程
    車，並報警當場查獲未及逃跑之丙○○及謝良崎，且自車牌
    號碼5Ｂ─065號計程車內起出丙○○所有供強盜所用藍波刀
    1把、王文榮所有且供強盜所用西瓜刀2把暨塑膠手套3雙。
二、案經臺北市政府警察局中山分局移請臺灣板橋地方法院檢察
    署檢察官偵查起訴。
    理  由
一、被告丙○○否認有何犯行，辯稱：「我沒有做。我沒有去搶
    。‥‥。我下班時，有一個綽號『阿興』的人開車來載我，
    我有賣檳榔，案發前幾天他去我那邊買檳榔，我的手腳被飆
    車族砍（庭呈真香檳榔名片一張）‥‥他打電話給我‥‥，
    我說電話說不清楚，他打給我之後，約9點半，就坐計程車
    到，說要去看車，‥‥，約10點半，林森北路與人撞到。‥
    ‥他8點半打給我，我9點半才到，又坐車回去上班，我叫他
    10點半再來找我，他叫我去看車，我說沒有時間去」云云（
    見本院上訴審卷92年3月10日筆錄）。又稱：伊係應年約30
    餘歲之男性友人「阿興」看車之邀約，於91年6月17日晚間9
    時許，由臺北縣五股鄉搭乘計程車至臺北縣新莊市○○路某
    有紅綠燈設置之交岔路口與「阿興」會面，伊表示須待下班
    ，方有閒暇看車，便又搭乘計程車返回臺北縣五股鄉工作處
    ，當日晚間11時許，「阿興」另駕駛一輛計程車帶同王文榮
    、謝良崎來接伊，伊上車後，由王文榮駕駛，未見有何刀械
    ，嗣於行經臺北市○○○路與農安街交岔路口時，被另一輛
    計程車撞到而為警查獲，詎遭誤認涉案云云。經查：
（一）被告丙○○於91年6月18日警詢時供稱：「我和朋友謝良
      崎等4人在北縣新莊市攔該營小客5Ｂ─065號至蘆洲市○○路重劃區內，我朋友綽號『三郎』男子告訴車主說因欠
      朋友錢有人追殺我，該車借我一下，我們就將車子開走」
      、「（你朋友謝良崎向警方稱該籃波刀1把是你的，是嗎
      ？該籃波刀1把你放置在車內何處？你該把刀作何用途）
      是的。該把刀放在車內何處我不知道，我將刀子交給朋友
      綽號三郎男子。朋友阿興男子告訴我三郎欠別人錢有人要
      殺他，問我有沒有刀，我告訴阿興我有一把藍波刀，所以
      我就帶該把刀外出保護自己和朋友」（見偵查卷第9頁反
      面、第10頁）。其於92年1月9日原審審理時亦供稱：「（
      對警訊偵查及本院歷次訊問中所說的話是否實在？）實在
      。」（見原審卷第132頁），已承認夥同謝良崎等4人在北
      縣新莊市攔5Ｂ─065號計程車至蘆洲市○○路重劃區內，
      再將車子開走，被查扣之藍波刀1把為其所有等情。
（二）被害人乙○○於90年6月18日警詢時證稱：「91年6月17日
      21時37分在蘆洲市○○路（南港仔重劃區內）遭4名男子
      持刀將5Ｂ─065號計程車搶走。」、「歹徒有4名，大概
      年紀為3、40歲左右，他們在新莊市○○路與思源路口向
      我招攬上車，本來說要到五股工業區，可是後來一直叫我
      繞道到蘆洲市○○路上，突然叫我停車，然後前座與後座
      2 名歹徒亮出尖刀，說要向我借車明天會還我，就把我趕
      下車，將車強行駛離。」（見偵查卷第12頁反面）；又於
      91年9月23日檢訊時證稱：「（被迫下車嗎？），是，他
      拿刀叫我下車。（被告有無叫你交出財物？）沒有，他們
      只要計程車。（被迫下車地？蘆洲長興路。（他們亮出2
      支刀？是。（當下能否反抗？）不能，因他們有4個人。
      」（見偵查卷第65頁正反面）；並於92年1月9日原審訊問
      時證稱：「我車子被強行取走時，對方確實是有4個人，
      又對方向我索取車子，是在車子裡面說的，結果只有我1
      個人下車，把車子交給他們開走，他們都沒有下車。」（
      見原審卷第130頁）；及於92年4月4日本院上訴審訊問時
      亦證稱：「（幾個人拿刀子？）二個人，我確定謝良崎有
      拿，丙○○我不確定，應該有拿，‥‥（提示照片）這是
      丙○○？是，開我車子的人就是丙○○。（為何沒有反抗
      ？）他們二把刀就拿出來，說要借車，我說向我借可以但
      不要把我的車弄壞，而且他們有四個人，我就把車給他們
      ，他們有說車子借一下隔天還我，但我當天晚上就找到了
      。他們四人我都不認識，都是客人。（‥‥是西瓜刀？）
      應是西瓜刀，約一尺左右長度。（提示偵卷22頁）（他們
      拿的是這個刀子？）對。坐我右邊的應該是謝良崎，丙○○是開我的車，他原本坐我的後面。（共幾把刀？）二把
      。他說是藍波刀，後來謝良崎有承認。我錢沒有被拿走。
      他沒有搶我的錢，行動電話我也有拿走，所以我馬上報案
      。我有說我車上還有行動電話可以聯絡我。‥‥（他們有
      帶手套嗎？）後來警察在車上發現的，我沒有看到」等語
      （見本院上訴審卷第52-54頁）所述與其於偵、審中證述
      情節一致。則被害人乙○○之供述亦證實被告丙○○與共
      犯等4人持西瓜刀及藍波刀搶奪被害人所有之5Ｂ─065號
      營小客一事。被害人乙○○上揭證詞，雖稱被告等人搶奪
      其所有之計程車時，是由原本坐在後座之被告丙○○開車
      搭載其餘三人離去。然共犯謝良崎供證四人行搶後，係由
      綽號「三郎」（即王文榮）開車（詳如後述），而被告丙○○亦陳稱「由王文榮駕駛」（前已述及），有關行搶後
      ，是由何人駕駛計程車一事，被告等二人所供與被害人乙○○所述，並不一致。查被害人乙○○和被告等人素不相
      識，且行搶當時，被告丙○○與共犯王文榮均坐在計程車
      後座，依理，乙○○誤指之可能性較高，而被告丙○○、
      共犯王文榮、謝良崎等人原本熟識，對於當時究係由誰開
      車一事，應較為清楚，因此，本院認為被告等行搶計程車
      後，應係由王文榮開車搭載被告丙○○、共犯謝良崎、及
      「阿興」等三人離去。
（三）證人丁○○於91年6月18日警詢時證稱：「我於91年6月17
      日22時電台通報請各司機協助查尋5Ｂ─065號營小客，在
      台北縣蘆洲市重劃區內被4名歹徒行搶，我於91年6月17日
      23時50分許，在台北市○○○路與農安街口，假裝與4名
      歹徒所駕駛營小客發生車禍，再報警請警方人員到達，查
      獲不法之徒。（警方現場查獲何人？何種犯罪工具？）查
      獲謝良崎、丙○○2名歹徒，有西瓜刀2把、、藍波刀1把
      、塑膠手套3副（6隻）等」（見偵查卷第15頁反面）；又
      於91年12月12日原審訊問時證稱：「（對扣案物品有何意
      見？是警察從車子內，而不是車子後行李箱內取出。」（
      見原審卷第92頁）。丁○○亦證述被告丙○○及共犯謝良
      崎等人駕駛搶得之5Ｂ─065號營業小客車行經台北市○○○路與農安街口為警查獲，並在該營業小客車內查扣有西
      瓜刀2把、藍波刀1把、塑膠手套3副等情。
（四）共犯謝良崎於本院上訴審訊問時雖辯稱：伊是跟他（指乙○○）借的，沒有搶的意思云云（見本院上訴審卷92年3
      月21日筆錄）。然謝良崎於91年6月18日警詢時供稱：「
      我於91年6月17日21時許在北縣新莊市○○路和朋友丙○○及另2名綽號阿興及三郎之朋友攔搭車號5Ｂ─065號計
      程車往蘆洲方向走，到達蘆洲長興路重劃區內，我持尖刀
      、丙○○持西瓜刀向5Ｂ─065號計程車駕駛表明要他下車
      ，車子我們要開走，隨即該車駕駛下車後，我們一起行搶
      之綽號『三郎』開車，沿途沒有目標四處走，到台北市○○○路才換我開車。」（你們4人搶奪5Ｂ─065號計程車
      欲作何用途）我們缺錢花用，故打算招一部車先去賣掉以
      解決眼前困境。（你們攜帶之2把西瓜刀及藍波刀為誰所
      有）西瓜刀共同提議買的。藍波刀為丙○○所有，西瓜刀
      在三重市三合夜市買的。（本分局人員在5Ｂ─065號計程
      車內取獲之西瓜刀2把、藍波刀1把、手套3副（6隻）是何
      人所有？在下手行搶時，可有戴上手套？）我和丙○○、
      『三郎』均有戴上手套，西瓜刀4人共同提議購買，藍波
      刀為丙○○所有。」（見偵查卷第6頁反面、第7頁正反面
      ）。共犯謝良崎於92年1月9日原審審理時亦證稱：「（為
      什麼要用刀子？）我要嚇他（即證人乙○○），我們用好
      好講的，他一定不肯借我們」（見原審卷第131頁）。從
      上，共犯謝良崎已供承渠夥同被告丙○○等共4人分持藍
      波刀1把、西瓜刀2把於蘆洲常興路重劃區內搶奪5Ｂ─065
      號計程車等情。
（五）此外，復有被告丙○○等人犯罪時所用之西瓜刀二把、藍
      波刀一把、及塑膠手套三雙等扣案及扣案證明筆錄收據存
      卷可資佐證（見偵查卷第21-22頁），另有被害人乙○○
      之贓物認領保管收據在卷可稽（見偵查卷第23頁）。
（六）被告謝世明雖以前揭情詞置辯，惟與其於警訊中供承伊當
      日提供自己所有之藍波刀1把供王文榮防身，隨王文榮、
      謝良崎等人搭上被害人乙○○所駕駛之計程車抵達臺北縣
      蘆洲市○○路重劃內，經王文榮向乙○○表示因欠錢遭人
      追殺，須借車使用後，取得該計程車云云齟齬（見偵查卷
      第9頁反面至第10頁筆錄），亦與其於偵查中辯稱刀械均
      為王文榮所有，王文榮不曾威脅乙○○，伊亦曾於當晚10
      時許以電話通知乙○○取回車輛云云（見偵查卷第40頁筆
      錄），鑿枘不入，殊難置信；又被害人乙○○係遭乘坐在
      右前座之被告謝良崎持藍波刀及乘坐在後座之丙○○持西
      瓜刀抵住身體，亦據被告謝良崎供明（見偵查卷第6頁筆
      錄），與被害人乙○○於本院調查前陳明係遭坐在右前座
      之被告謝良崎持刀，及坐在後座之某一人持西瓜刀脅制等
      語（見原審92年1月9日審判筆錄）核無不合，按被害人乙○○猝遇刀械兩把加身，生命危在旦夕，顯然不能抗拒，
      被告等主觀上確基於攜帶兇器以脅制被害人，至使不能抗
      拒而取其車輛之犯意，著手實施本案犯行，而所實施之行
      為，客觀上亦達於壓抑被害人自由意志及行為，至使不能
      抗拒之程度，灼然甚明；至被告丙○○、謝良崎雖謂共同
      被告王文榮於取車時，曾向被害人乙○○表示係「借車」
      云云，固經被害人乙○○於法院審理時證實，惟被告等真
      意果在借車，無何不法所有之意圖，何需以二把刀械脅制
      被害人，使其不能抗拒而交出車輛？又為何未約明還車之
      時間、地點，及提供姓名、聯絡電話或處所予被害人，致
      被害人陷於追索車輛無門之境？況且，被告等取得前開車
      輛之目的，乃因缺錢花用，欲將前開車輛轉賣牟利，尤據
      被告謝良崎供承明確（見偵查卷第七頁筆錄），俱徵「借
      車」之說，無非共同被告王文榮臨訟虛飾之詞，不足資為
      有利於被告等認定之論據。
（七）被告丙○○辯稱：伊於接受警詢時，因之前喝酒，當時是
      在意識不清之情況下受詢云云，而證人丁○○於於91年12
      月12日原審審理時證述其攔阻被告等強盜之前揭計程車後
      ，「丙○○跟謝良崎更像喝了酒，二眼無神，反應遲鈍，
      竟然還回去車上坐」等語（見原審卷第92頁）。然證人即
      承辦本案之員警戊○○於95年4月19日本院訊問時證稱：
      「（91年6月18日凌晨，嫌犯謝良崎2次警詢筆錄都是你製
      作的？）是。」，「（當時你詢問謝良崎時，謝良崎有無
      酒醉、精神狀況如何？）他的精神狀況都很好，看起來也
      沒有酒醉的狀況，如果謝良崎當時有酒醉的情形，我們一
      定會做酒測，但如果當時他們服用其他藥物時，我們就無
      法判定。」、「（當時謝良崎在接受兩次警詢時之精神狀
      態如何？）都很好」（見本院本審卷95年4月19日準備筆
      錄）。另外，證人即承辦本案員警甲○○於95年4月19日
      本院訊問時證稱：「（91年6月18日凌晨，嫌犯丙○○的
      警詢筆錄是否你製作的？）是」，「（你當時詢問丙○○
      時，丙○○精神狀態如何，有無酒醉？）沒有酒醉，精神
      狀態正常。」（見本院本審卷95年4月19日準備筆錄）。
      承辦員警戊○○和甲○○皆證述渠等詢問丙○○和謝良崎
      時，丙○○和謝良崎並無酒醉或意識不清之情事。經查被
      告丙○○及共犯謝良崎於台北市○○○路與農安街岔路口
      被警方查獲之時間為91年6月17日晚間11時50分，有台北
      市政府警察局中山分局刑事案件報告單可稽（見偵查卷第
      3頁後一頁），被告丙○○接受警詢時間為91年6月18日1
      時15分（見偵卷第9頁），與被查獲時間相隔85分鐘；共
      犯謝良崎接受第一次警詢時間為91年6月18日0時25分（見
      偵卷第6頁），與被查獲時間相隔35分鐘；其第二次接受
      警詢時間為91年6月18日3時20分（見偵卷第8頁），與被
      查獲時間相隔達3小時又30分鐘。足證員警戊○○及甲○○所證：被告丙○○和共犯謝良崎接受警詢時並無酒醉或
      意識不清情事等語，應屬合理可信，可認被告丙○○接受
      警詢時之精神狀態正常，而證人丁○○之上揭證詞，不足
      為被告丙○○有利之認定，併予指明。
（八）又被告以言詞及具狀辯稱其雙手因遭飆車族砍傷，根本無
      法握持東西，並聲請向馬偕紀念醫院函調其就醫之病歷，
      以證明其無法持刀抵住被害人身體（見本院上訴審卷第79
      頁、第80頁、第87頁）等情。經向台北馬偕紀念醫院查詢
      被告丙○○雙手功能及雙手可否握、持物體，馬偕紀念醫
      院函覆：「病患丙○○先生於87年2月11日入院並接受手
      術。其左手之拇指截肢，經整型外科手術接合。病患最後
      一次至復健科門診為87年8月3日，其後從未返回本科，目
      前已事隔8年，實無法就目前狀況回覆貴院來函所提疑問
      」，有馬偕紀念醫院95年5月6日馬院醫復字第0950001394
      號函附卷可按（見本院本審卷第38頁）。本院95年7月12
      日當庭勘驗被告丙○○之雙手功能，勘驗結果為：「1.左
      手五個手指有完整。2.但據被告稱其拇指、食指、中指無
      法握。1.右手五個手指有完整。2.右手可以握拳。3.但據
      被告稱右手握拳無法緊閉。」從上，被告丙○○之左手於
      87年2月11日接受整型外科手術，接合其左手拇指，而其
      右手手指並未截肢再接合之情形，且右手可以握拳，況被
      告丙○○自承「（你是否左撇子？）不是，我通常都用右
      手」（見本院本審卷95年7月12日準備程序筆錄），其自
      能以右手握持西瓜刀行搶，足證被告丙○○辯稱雙手無法
      持握東西一事，係推諉之詞。
二、按「行為後法律有變更者，適用行為時之法律。但行為後之
    法律有利於行為人者，適用最有利於行為人之法律。」，刑
    法第2條第1項訂有明文。被告行為後，刑法第28條已於94年
    2月2日修正公布，並於95年7月1日施行，修正前刑法第28條
    規定：「二人以上共同實施犯罪之行為者，皆為共同正犯。
    」，修正後刑法第28條規定「二人以上共同實行犯罪之行為
    者，皆為正犯。」，修正後刑法將原來共同正犯之共同「實
    施」犯罪，改為「實行」犯罪，剔除完全未參與犯罪相關行
    為之「實行」的「陰謀共同正犯」及「預備共同正犯」，此
    屬行為可罰性要件之變更，比較法條，以行為後之法律有利
    於行為人。因此本件應依修正後刑法第2條第1項為適用之準
    據，而適用行為後之法律，即修正後之刑法。又不論依修正
    前之刑法第47條，或修正後之刑法第47條第1項之規定，均
    構成累犯，對本件被告丙○○而言並無有利或不利之情形，
    本不生新舊法比較之問題。然綜其全部而為比較，仍應適用
    修正後刑法，論以累犯，並加重其刑，先予敘明。
三、被告丙○○犯刑法第328條第1項之強盜罪，而有同法第321
    條第1項第3款攜帶兇器及第4款結夥3人以上之情形，核其所
    為，係犯刑法第330條第1項之加重強盜罪。被告丙○○與共
    犯謝良崎、王文榮、成年男子「阿興」等四人間，有犯意之
    聯絡及行為之分擔，為共同正犯。被告丙○○曾因違反毒品
    危害防制條例案件，於89年間為原審法院判處有期徒刑六月
    確定，於91年2月23日執行完畢，有本院被告全國前案紀錄
    表乙件在卷可憑，其於五年內再犯上開有期徒刑以上之罪，
    為累犯，應依刑法第47條規定，加重其刑。
四、原審對被告丙○○論罪科刑，固非無見。惟查原判決事實欄
    記載「車行至台北縣蘆洲市○○路某四周無建物處，謝良崎
    持藍波刀、丙○○持西瓜刀抵住乙○○身體而予脅制，命乙○○交出前開計程車，至使乙○○不能抗拒，從命下車，任
    由王文榮駕駛前開計程車搭載謝良崎、丙○○及『阿興』等
    人駛離」（見原審判決第2頁第12至15行），認定強盜前揭
    計程車時，被告丙○○僅持西瓜刀抵住乙○○，而由王文榮
    強行將該計程車駛離被害人之管領占有狀態；其理由中則以
    「右揭事實，業據被告謝良崎於警詢及本院審理時坦承不諱
    ，核與被害人乙○○指訴‧‧‧情節相符」（見原審判決第
    3 頁第12至15行）。惟查，乙○○係證述被告等人搶奪其計
    程車時，是由原本坐在後座之被告丙○○開車搭載其餘三人
    離去等情，此與共犯謝良崎供證渠等四人行搶後，係由綽號
    「三郎」（即王文榮）開車等語並不一致，亦與事實認定不
    相適合。被告上訴意旨否認犯罪，指摘原判決不當，本院雖
    核無理由，然原審判決既有上揭可議之處，仍屬無法維持，
    本院爰將原審判決，予以撤銷改判。茲審酌被告丙○○正值
    青壯，竟結夥持刀暴力強盜他人財物，侵害他人權益並危害
    社會治安，兼衡被告丙○○僅小學畢業（見偵查卷第9頁偵
    訊筆錄人別欄註記）與素行（被告丙○○除前開構成累犯之
    犯罪紀錄外，猶曾因偽造有價證券等案件，於80年間經原審
    法院分別判處罪刑，並定其應執行有期徒刑三年六月確定，
    於83年8月49日執行完畢，見卷附本院被告全國前案紀錄表
    乙件），以及犯後屢否認犯罪，心存僥倖，未見悔意，犯後
    態度不佳等一切情狀，論處被告丙○○意圖為自己不法之所
    有，結夥三人以上攜帶兇器，以脅迫至使不能抗拒，而使他
    人交付其物，量處有期徒刑七年六月。
五、扣案西瓜刀二把、塑膠手套三雙因均係被告王文榮所有，已
    據被告丙○○及共犯謝良崎一致陳明，謝良崎猶指證前開手
    套之用途，乃為避免在車內留下指紋（見偵查卷第11頁筆錄
    ），而藍波刀一把為被告丙○○所有，亦據被告丙○○於警
    詢時供明（見偵查卷第10頁筆錄），核與共犯謝良崎於警詢
    時供證（見偵查卷第7頁）吻合，合依前揭論證，胥屬被告
    與共犯等攜帶供犯本案所用之物，咸依刑法第38條第1項第2
    款規定宣告沒收之，
據上論斷，應依刑事訴訟法第369條第1項前段、第364條、第299
條第1項前段，刑法第2條第1項、第28條、第330條第1項、第47
條、第38條第1項第2款，判決如主文。
本案經檢察官周志榮到庭執行職務。
中    華    民    國    95    年    9     月    26    日
                  刑事第四庭審判長法  官 蔡秀雄
                                  法  官 周煙平
                                  法  官 沈宜生
以上正本證明與原本無異。
如不服本判決，應於收受送達後十日內向本院提出上訴書狀，其
未敘述上訴之理由者並得於提起上訴後十日內向本院補提理由書
（均須按他造當事人之人數附繕本）。
                                  書記官 陳雅加
中    華    民    國    95    年    9     月    29    日
附錄：本案論罪科刑法條全文
中華民國刑法第330條：犯強盜罪而有第321條第1項各款情形之
一者，處七年以上有期徒刑。
前項之未遂犯罰之。
中華民國刑法第321條：犯竊盜罪而有左列情形之一者，處六月
以上、五年以下有期徒刑：
一、於夜間侵入住宅或有人居住之建築物、船艦或隱匿其內而犯
    之者。
二、毀越門扇、牆垣或其他安全設備而犯之者。
三、攜帶兇器而犯之者。
四、結夥三人以上而犯之者。
五、乘火災、水災或其他災害之際而犯之者。
六、在車站或埠頭而犯之者。
前項之未遂犯罰之。


司法院資訊處製作；財團法人民間司法改革基金會備份。
